# 银行函证问题

提问人：kkloading 时间：2021-01-29 08:05:03
陈老师您好！有个问题想请教您，由于发函扣除函证费用后国外银行账户余额扣减至负数，我们应如何核算银行账户的贷方余额？

回答人：chenyiwei
银行账户的负数余额是透支余额，应列报为短期借款。此类透支余额可以按负数列入现金及现金等价物中。